【裁判字號】    99,智簡上,2
【裁判日期】    990909
【裁判案由】    違反著作權法
【裁判全文】
臺灣臺南地方法院刑事判決             99年度智簡上字第2號
上  訴  人
即  被  告  甲○○
上列上訴人即被告因違反著作權法案件，不服本院99年度智簡字
第3號中華民國99年1月28日第一審簡易判決（聲請簡易判決處刑
書案號：98年度偵字第16161號），提起上訴，經被告就犯罪事
實為有罪之陳述，本院管轄之第二審合議庭裁定進行簡式審判，
判決如下：
    主  文
上訴駁回。
甲○○緩刑貳年。
    事 實 及 理 由
一、本案經本院審理結果，認第一審判決以上訴人即被告觸犯著
    作權法第91條第2項、第3項之侵害他人著作財產權罪，依刑
    事訴訟法第449條第1項、第3項、第450條第1項、第454條第
    2項，著作權法第98條後段，刑法第2條第1項前段、第11條
    前段、第41條第1項前段（修正前），刑法施行法第1條之1
    ，罰金罰鍰提高標準條例第2條（廢止前）、中華民國九十
    六年罪犯減刑條例第2條第1項第3款、第7條、第9條，判處
    被告有期徒刑陸月，減為有期徒刑三月，並諭知如易科罰金
    ，以銀元三百元即新臺幣九百元折算1日，其認事用法及量
    刑均無不當，應予維持。本件事實及理由欄，除應於理由欄
    內增載「被告於本院審理中自白犯罪事實」外，餘均引用第
    一審判決書記載之事實、證據及理由（如附件）。
二、被告上訴意旨雖指摘原審判決不當，陳稱：被告深感悔悟，
    急欲與告訴人達成民事和解，以免造成告訴人損害之擴大，
    請求體恤被告欲與告訴人和解而就本案從輕發落，給予被告
    緩刑之機會，而提出上訴。刑事司法之政策，在於維護社會
    秩序與讓被告重新改過遷善為目標，被告既已悔悟，貴院當
    給被告一個改過遷善之機會。被告此次初犯，因未諳法律誤
    觸法網，今被告早已深具悔悟，請求法官能給予緩刑之機會
    云云。查，被告即上訴人僅於準備程序中提出其與被害人曼
    迪傳播有限公司以新台幣四萬元和解之民事和解書一份，而
    未提出其他相關之證據，即未再提出足以證明其上訴理由之
    相關證據，其空言提起上訴，為無理由，應予駁回。惟查被
    告前未曾受有期徒刑以上刑之宣告，有臺灣高等法院被告前
    案紀錄表在卷可按，且於原審判決後已與被害人曼迪傳播有
    限公司就民事賠償，達成和解，經被告於本院準備程序中庭
    呈和解書一份（閱畢後發還）。其因一時思慮未周，致罹此
    罪名，坦承犯罪，尚有悔意，經此起訴審判科刑，已足促其
    警惕，信無再犯之虞，並審酌公訴人為量處執行刑有期徒刑
    參月，緩刑二年之求刑。本院認上開宣告之刑，以暫不執行
    為適當，爰併宣告緩刑2年，以啟自新。
據上論斷，應依刑事訴訟法第455條之1第1項、第3項、第368條
、第373條、第273條之1第1項，刑法第74條第1款，判決如主文
。
本案經檢察官陳尹捷到庭執行職務。
中    華    民    國    99    年    9    月    9    日
            刑事第七庭     審判長法  官  鄧希賢
                                 法  官  田艷幸
                                 法  官  朱中和
以上正本證明與原本無異。
不得上訴。
                                 書記官  黃秋萍
中    華    民    國    99    年    9     月    15    日
附錄本案論罪科刑法條全文：
著作權法第91條
擅自以重製之方法侵害他人之著作財產權者，處 3 年以下有期
徒刑、拘役，或科或併科新臺幣 75 萬元以下罰金。
意圖銷售或出租而擅自以重製之方法侵害他人之著作財產權者，
處 6 月以上 5 年以下有期徒刑，得併科新臺幣 20 萬元以上
2 百萬元以下罰金。
以重製於光碟之方法犯前項之罪者，處 6 月以上 5 年以下有期
徒刑，得併科新臺幣 50 萬元以上 5 百萬元以下罰金。
著作僅供個人參考或合理使用者，不構成著作權侵害。

司法院資訊處製作；財團法人民間司法改革基金會備份。
